【裁判字號】    95,訴,1274
【裁判日期】    950609
【裁判案由】    毒品危害防制條例
【裁判全文】
臺灣臺中地方法院刑事判決  95年度訴字第1274號
公  訴  人  臺灣臺中地方法院檢察署檢察官
被      告  乙○○
上列被告因毒品危害防制條例案件，經檢察官提起公訴（九十五
年度毒偵字第一二七○號），被告於準備程序中就被訴事實為有
罪之陳述，本院合議庭裁定由受命法官獨任進行簡式審判程序，
本院判決如下：
    主  文
乙○○施用第一級毒品，累犯，處有期徒刑拾月。
扣案之第一級毒品海洛因壹包（淨重零點貳肆公克，空包裝重零
點貳壹公克）沒收併銷燬之。注射針筒壹支沒收。
    犯罪事實
一、乙○○前因施用第一級毒品海洛因案件，經依臺灣南投地方
    法院九十二年度毒聲字第九二九號裁定執行觀察、勒戒，於
    民國九十二年十月三十一日執行完畢後，認無繼續施用毒品
    之傾向，由臺灣南投地方法院檢察署檢察官於九十二年十月
    三十一日，以九十二年度毒偵字第八六○號為不起訴處分確
    定；復於九十三年間，因竊盜及施用第一級毒品案件，經臺
    灣南投地方法院於九十三年八月十二日，以九十三年度易字
    第三二七號分別判處有期徒刑五月及一年，合併應執行有期
    徒刑一年三月確定，並於九十四年十二月二十八日縮短刑期
    執行完畢出監。詎其仍不知悔改，於上開觀察、勒戒執行完
    畢釋放後五年內，復基於施用第一級毒品之犯意，於九十五
    年二月二十二日下午五時四十分許，在臺中縣大里市○○路
    與塗城路之興隆超市廁所內，以針筒注射方式，施用第一級
    毒品海洛因一次。嗣於同日下午六時十分許，在臺中縣大里
    市○○路十號前，為警查獲，並扣得第一級毒品海洛因毛重
    ○點四公克及其所有供施用毒品之注射針筒一支。
二、案經臺中縣警察局霧峰分局報請臺灣臺中地方法院檢察署檢
    察官偵查起訴。
    理      由
一、上開犯罪事實，業據被告乙○○於警詢、檢察官偵查及本院
    審理時均坦承不諱，被告於本院審理時坦承稱：「注射針筒
    是我朋友給我的，注射針筒是用來施打毒品的」，「於九十
    五年二月二十二日下午五點四十分在臺中縣大里市○○路與
    塗城路興隆超市廁所內用針筒注射方式施打海洛因」等語。
    且被告之尿液經檢驗呈毒品嗎啡及可待因陽性反應，此有中
    山醫學大學附設醫院濫用藥物檢測中心尿液檢驗報告附卷可
    稽，並有被告持有之第一級毒品海洛因毛重○點四公克及注
    射針筒一支扣案可資佐證，扣案之毒品送請法務部調查局鑑
    定，亦認含海洛因成分，鑑定後淨重零點貳肆公克，空包裝
    重零點貳壹公克，有該局九十五年四月十七日調科壹字第一
    二○○一七七五四號鑑定通知書一份附卷可證，足證被告之
    自白與事實相符，堪予採信。此外，復有不起訴處分書、在
    監在押資料表及刑案資料查註紀錄表在卷可參，事證明確，
    被告犯行堪予認定。
二、按海洛因係毒品危害防制條例第二條第二項第一款所定之第
    一級毒品不得非法施用。是以核被告施用第一級毒品海洛因
    一次，係犯毒品危害防制條例第十條第一項之施用第一級毒
    品罪。被告持有第一級毒品海洛因後，進而施用，其持有之
    低度行為應為施用之高度行為所吸收，不另論以持有第一級
    毒品罪。又被告曾於九十三年間，因竊盜及施用第一級毒品
    案件，經臺灣南投地方法院於九十三年八月十二日，以九十
    三年度易字第三二七號分別判處有期徒刑五月及一年，合併
    定應執行有期徒刑一年三月確定，並於九十四年十二月二十
    八日縮短刑期執行完畢出監，有臺灣臺中地方法院檢察署刑
    案資料查註紀錄表及臺灣高等法院被告前案紀錄表各一份附
    卷可按，其於五年內再犯本件有期徒刑之罪，為累犯，應依
    法加重其刑。爰審酌被告因施用毒品案件，經裁定送觀察勒
    戒後，竟仍不知戒惕，再度違反本件毒品危害防制條例第十
    條第一項之罪，無視毒品對於自身健康之戕害及國家對於杜
    絕毒品犯罪之禁令，其犯罪之動機、目的單純；又施用毒品
    係自戕行為，犯罪手段平和，亦未因此而危害他人，所生損
    害非大，且被告堅決表示悔改意志，自白犯罪；再考之其於
    犯後坦承犯行，態度良好，且被告一再請求稱：「從輕量刑
    ，希望可以判一年以內，我已悔改，以後不再施用，現有一
    女兒八歲，我已和太太離婚」，「有一次我看到女兒的考試
    成績，都很好，每科都一百分，只有生活與教育這一科差幾
    分，原因是女兒寫，最希望能夠有父母在家陪伴，而被老師
    扣分，請求給我一次機會，絕不再施用毒品」等語，此有戶
    籍謄本一份附卷可參。並參諸施用毒品者均有相當程度之成
    癮性及心理依賴，其犯罪心態與一般刑事犯罪之本質並不相
    同，應側重以適當之醫學治療及心理矯治處遇為宜等一切情
    狀，量處如主文所示之刑，以示懲儆。扣案之第一級毒品海
    洛因一包（毛重零點四公克）為查獲之毒品，爰依毒品危害
    防制條例第十八條第一項前段規定，諭知沒收併銷燬之。注
    射針筒壹支，為被告所有供犯罪所用之物，業經被告供承在
    卷，爰依刑法第三十八條第一項第二款規定諭知沒收。
據上論斷，應依刑事訴訟法第二百七十三條之一第一項、第二百
九十九條第一項前段，毒品危害防制條例第十條第一項、第十八
條第一項前段，刑法第十一條、第四十七條、第三十八條第一項
第二款，判決如主文。
本院經檢察官甲○○到庭執行職務。
中    華    民    國九十五    年  六    月    九  日
                      刑事第四庭    法  官  黃松竹
上正本證明與原本無異。
如不服本判決，應於送達後十日內向本院提出上訴狀（須附繕本
），上訴於臺灣高等法院臺中分院。
                                    書記官  董 美 惠
中    華    民    國九十五    年  六    月    九  日
附錄論罪科刑法條
毒品危害防制條例第十條
施用第一級毒品者，處六月以上五年以下有期徒刑。


司法院資訊處製作；財團法人民間司法改革基金會備份。
